<<<<<<< HEAD
---
title: "Lab 01 - Bonjour R"
author: "Xavier Lavoie"
date: "30 août 2024"
output: github_document
---

## Chargement libraries et données

```{r load-packages, message=FALSE}
library(tidyverse)
library(datasauRus)
```

## Exercices

### Exercice 1

il dit qu'il a 1846 ligne et 3 variable mais je n'ai pas trouver le nombre de colonne que le dataset possède il n'était pas inscrit.

datasaurus_dozen %\>% count(dataset) %\>% print(13)

### Exercice 2

Les réponses à cet exercice vous sont données ci-dessous. Mais vous devriez nettoyer une partie du texte afin qu'il n'inclue que ce que vous voulez rendre.

Commençons par tracer les données dans le jeu de données dino :

```{r plot-dino, fig.height=3, fig.width=6}
dino_data <- datasaurus_dozen %>%
  filter(dataset == "dino")

ggplot(data = dino_data, mapping = aes(x = x, y = y))+geom_point()

```

Et calculez ensuite la corrélation entre `x` et `y` dans cet ensemble de données :

```{r cor-dino}
dino_data %>%
  summarize(r = cor(x, y))
```

### Exercice 3

ensemble de donnée star

```{r plot-star}
star_data <- datasaurus_dozen %>%
  filter(dataset == "star")

ggplot(data = star_data, mapping = aes(x = x, y = y))+geom_point()
```

trouver le coeficient entre x et y

```{r cor-star}
star_data %>%
  summarize(r = cor(x, y))
```

### Exercice 4

ensemble des données cercle

```{r plot-circle}
circle_data <- datasaurus_dozen %>%
  filter(dataset == "circle")

ggplot(data = circle_data, mapping = aes(x = x, y = y))+geom_point()
```

coéficient entre x et y de l'ensemble de donnée cercle

```{r cor-circle}
circle_data %>%
  summarize(r = cor(x, y))
```

### Exercice 5

tracer tout les ensembles de données

```{r}
ggplot(datasaurus_dozen, aes(x = x, y = y, color =
dataset))+
geom_point()+
facet_wrap(~ dataset, ncol = 3) +
theme(legend.position = "none")
```

imprimer chaque corrélation entre chaque ensemble de données

```{r}
datasaurus_dozen %>%
group_by(dataset) %>%
summarize(r = cor(x, y)) %>%
print(13)
```
=======
---
title: "Lab 01 - Bonjour R"
author: "Yoann CORGNET"
date: "29/08/2024"
output: github_document
---

## Chargement libraries et données

```{r load-packages, message=FALSE}
library(tidyverse) 
library(datasauRus)
```

## Exercices

### Exercice 1

```{r}
nombre_lignes  = nrow(datasaurus_dozen) 
nombre_colones = ncol(datasaurus_dozen)

```
Il y a **`r nombre_lignes`** lignes et **`r nombre_colones`** colones dans le jeu de données.

### Exercice 2

Les réponses à cet exercice vous sont données ci-dessous.
Mais vous devriez nettoyer une partie du texte afin qu'il n'inclue que ce que vous voulez rendre.

Commençons par tracer les données dans le jeu de données dino :

```{r plot-dino, fig.height=3, fig.width=6}
dino_data <- datasaurus_dozen %>%
  filter(dataset == "dino")

ggplot(data = dino_data, mapping = aes(x = x, y = y)) +
  geom_point()
```

Et calculez ensuite la corrélation entre `x` et `y` dans cet ensemble de données :

```{r cor-dino}
dino_data %>%
  summarize(r = cor(x, y))
```

### Exercice 3

Ajoutez du code et de la narration si nécessaire.
Notez que les morceaux R sont étiquetés avec "plot-star" et "cor-star" pour fournir des espaces pour placer le code pour tracer et calculer le coefficient de corrélation.
Pour finir, nettoyez le texte en supprimant ces instructions.

Graphe du dataset *star*:

```{r plot-star}
star_data = datasaurus_dozen %>% filter(dataset == "star")

ggplot(data = star_data, mapping = aes(x = x, y = y)) +
  geom_point()
```

Corrélation entre x et y pour le dataset *star* :

```{r cor-star}
star_data %>% summarise(r = cor(x, y))
```

### Exercice 4

Ajoutez du code et de la narration si nécessaire.
Notez que deux morceaux R sont donnés mais qu'ils ne sont pas étiquetés.
Utilisez la convention ci-dessus pour les nommer de manière appropriée.

```{r plot-circle}
circle_data = datasaurus_dozen %>% filter(dataset == "circle")

ggplot(data = circle_data, mapping = aes(x = x, y = y))  + geom_point()
```
Corrélations pour le cercle :
```{r }
summarise(circle_data, r = cor(x, y))
```

### Exercice 5


Ensembles des datasets :
```{r all-plot}
ggplot(datasaurus_dozen, aes(x = x, y = y, color = dataset))+ geom_point()+ facet_wrap(~ dataset, ncol = 3) + theme(legend.position = "none")
```

Corrélations pour chaque datasets :
```{r all-cor}
datasaurus_dozen %>% group_by(dataset) %>% summarize(r = cor(x, y)) %>% print(13)
```


>>>>>>> dd2156786911bb4eaf9fe4e2ff58cdae1db79f4b
